Inventaris van de Algemene Index van het Ministerie van Financiën: kopieën van besluiten en uitgaande brieven, 1936-1975
Nationaal Archief, Den Haag
- INDEXKOPIEËN, B
  - Indexkopieën, doorslagen en afschriften van stukken uit het verbaalarchief van het Ministerie van Financiën, B.1
    - Belastingen, 1
      - Invoerrechten en Accijnzen, 13
        - Accijnzen, 132
          - Zoutaccijns, 1327
            - 13271, Wetgeving en uitvoeringsvoorschriften., 1936-1952; 3707-3710; 4 omslagen
              - 132711, Verhoging van de accijns. 31 dec. 1940 - 12 okt. 1951, 3708
              - 132712, Verlaging van de accijns. 23 apr. 1948 - 6 mei 1952, 3709
              - 132713, Uitvoeringsvoorschriften. 28 aug. 1936 - 26 juli 1951, 3710
            - 13272, Bijzondere regelingen en vergunningen., 3 mrt. 1936 - 24 nov. 1950; 3711
            - 13273, Uitvoer van varkensvlees, spek enz., 30 jan. 1936 - 5 nov. 1951; 3712
            - 13274, Teruggaaf en afschrijving van de accijns., 31 jan. 1936 - 8 sep. 1954; 3713; pak
            - 13275, Lossing; weging; verificatie., 21 jan. 1936 - 25 okt. 1950; 3714
            - 13276, Vrijdommen., 1936-1953; 3715-3724; 1 pak en 9 omslagen
              - 132760, Algemeen. 25 feb. 1936 - 13 okt. 1949, 3715
              - 132761, Fabrieken en trafieken. 1936-1951, 3716-3717; 1 omslag en 1 pak
                - 15 jan. 1936 - 24 juni 1941., 3716
                - 5 aug. 1941 - 7 juli 1951., 3717; pak
              - 132762, Gezouten groenten en noten. 1936-1953, 3718-3719; 2 omslagen
                - 25 jan. 1936 - 17 jan. 1940., 3718
                - 26 jan. 1940 - 18 mrt. 1953., 3719
              - 132763, Vanille- en vruchtenijs. 1 mei 1936 - 24 mrt. 1937, 3720
              - 132764, Wegenzout. 19 feb. 1936 - 27 juni 1951, 3721
              - 132765, Badzout. 5 feb. 1936 - 10 juli 1947, 3722
              - 132766, Landbouwzout. 31 dec. 1936 - 14 dec. 1948, 3723
              - 132769, Andere vrijdommen. 1 sep. 1936 - 18 sep. 1951, 3724
      - Andere indirecte belastingen, 14
        - Civiele procedures, 140
          - Algemeen, 1400
            - 14000, Algemeen., 18 feb. 1936 - 28 juni 1952; 3725
        - Omzetbelasting, 141
          - Algemeen, 1410
            - 14100, Algemeen., 1936-1965; 3726-3728; 3 omslagen
              - 13 jan. 1936 - 27 dec. 1939., 3726
              - 5 jan. 1940 - 25 apr. 1949., 3727
              - 2 mei 1949 - 12 jan. 1965., 3728
            - 14101, Splitsing van bedrijven in fabrieks- en handelsafdeling., 17 jan. 1936 - 3 apr. 1941; 3729
            - 14102, Ambtshalve teruggaaf, kwijtschelding en afschrijving., 2 jan. 1936 - 3 dec. 1947; 3730; pak
            - 14105, Controle over de heffing van de omzetbelasting., 9 apr. 1936 - 6 juni 1956; 3731
            - 14106, Stand van de werkzaamheden., 30 mei 1936 - 12 sep. 1955; 3732
            - 14107, Verbod tot het in rekening brengen van omzetbelasting., 21 juni 1941 - 18 juni 1956; 3733
            - 14108, Bijhouden en ter inzage afstaan van boeken en bescheiden., 15 apr. 1941 - 22 juni 1955; 3734
          - Wetgeving en uitvoeringsvoorschriften, 1411
            - 14111, Wetgeving., 1936-1958; 3735-3744; 10 pakken
              - 29 jan. 1936 - 8 dec. 1950., 3735
              - 14 dec. 1950 - 30 juli 1952., 3736
              - 5 aug. 1952 - 11 feb. 1954., 3737
              - 16 feb. 1954 - 6 dec. 1954., 3738
              - 7 dec. 1954 - 5 jan. 1955., 3739
              - 6 jan. 1955 - 22 juni 1955., 3740
              - 25 juni 1955 - 26 aug. 1955., 3741
              - 27 aug. 1955 - 26 apr. 1956., 3742
              - 1 mei 1956 - 20 dec. 1956., 3743
              - 21 dec. 1956 - 27 jan. 1958., 3744
            - 14112, Uitvoeringsvoorschriften., 1936-1962; 3745-3750; 6 pakken
              - 4 jan. 1936 - 13 sep. 1938., 3745
              - 20 sep. 1938 - 13 sep. 1945., 3746
              - 30 jan. 1946 - 16 jan. 1952., 3747
              - 15 feb. 1952 - 10 dec. 1953., 3748
              - 16 dec. 1953 - 3 mei 1955., 3749
              - 11 mei 1955 - 1 juni 1962., 3750
          - Algemeen, 1412
            - 14120, Algemeen., 1936-1956; 3751-3752; 1 omslag en 1 pak
              - 8 jan. 1936 - 27 okt. 1942., 3751
              - 31 okt. 1942 - 15 okt. 1956., 3752; pak
            - 14121, Goederen; begrip goederen., 10 jan. 1936 - 26 nov. 1956; 3753
            - 14122, Fabrikanten; groot- en kleinhandelaren., 1936-1957; 3754-3761; 8 pakken
              - 4 jan. 1936 - 10 juni 1938., 3754
              - 21 juni 1938 - 30 aug. 1941., 3755
              - 2 sep. 1941 - 11 mei 1948., 3756
              - 14 mei 1948 - 21 nov. 1951., 3757
              - 22 nov. 1951 - 4 feb. 1953., 3758
              - 6 feb. 1953 - 12 nov. 1954., 3759
              - 13 nov. 1954 - 16 nov. 1955., 3760
              - 17 nov. 1955 - 12 apr. 1957., 3761
            - 14123, Leveringen., 1936-1957; 3762-3766; 5 pakken
              - 1 feb. 1936 - 17 dec. 1941., 3762
              - 14 jan. 1942 - 3 okt. 1947., 3763
              - 8 okt. 1947 - 15 feb. 1952., 3764
              - 18 feb. 1952 - 30 sep. 1954., 3765
              - 1 okt. 1954 - 13 apr. 1957., 3766
            - 14124, Diensten., 1941-1960; 3767-3771; 5 pakken
              - 26 feb. 1941 - 30 dec. 1948., 3767
              - 7 jan. 1949 - 14 dec. 1951., 3768
              - 2 jan. 1952 - 1 juni 1954., 3769
              - 8 juni 1954 - 28 dec. 1955., 3770
              - 19 jan. 1956 - 29 mrt. 1960., 3771
            - 14125, Ondernemers, die diensten verrichten., 1941-1957; 3772-3775; 2 omslagen en 2 pakken
              - 25 feb. 1941 - 31 mrt. 1943., 3772
              - 1 apr. 1943 - 4 mei 1948., 3773
              - 5 mei 1948 - 11 feb. 1953., 3774; pak
              - 13 feb. 1953 - 25 mrt. 1957., 3775; pak
            - 14128, Aansprakelijkheid., 3 mrt. 1936 - 12 dec. 1956; 3776
          - Maatstaf van heffing; bedrag der belasting, 1413
            - 14130, Algemeen., 4 feb. 1936 - 4 apr. 1959; 3777
            - 14131, Verkoopprijs., 1936-1956; 3778-3780; 3 pakken
              - 4 jan. 1936 - 9 aug. 1937., 3778
              - 16 aug. 1937 - 21 dec. 1942., 3779
              - 5 jan. 1943 - 12 dec. 1956., 3780
            - 14132, Goederen onderworpen aan een hogere heffing; goederen onderworpen aan de weeldebelasting., 1936-1957; 3781-3790; 2 pakken en 8 omslagen
              - 15 jan. 1936 - 31 mrt. 1938., 3781; pak
              - 1 apr. 1938 - 29 okt. 1947., 3782; pak
              - 30 okt. 1947 - 14 okt. 1948., 3783
              - 15 okt. 1948 - 30 nov. 1949., 3784
              - 1 dec. 1949 - 31 mrt. 1951., 3785
              - 4 apr. 1951 - 2 apr. 1952., 3786
              - 3 apr. 1952 - 31 mrt. 1953., 3787
              - 1 apr. 1953 - 28 juli 1955., 3788
              - 3 aug. 1954 - 3 mei 1955., 3789
              - 6 mei 1955 - 27 apr. 1957., 3790
            - 14133, Vergoeding., 1941-1957; 3791-3792; 2 pakken
              - 25 feb. 1941 - 10 juli 1950., 3791
              - 2 aug. 1950 - 13 apr. 1957., 3792
            - 14134, Aannemingssom., 12 mrt. 1941 - 6 apr. 1957; 3793; pak
            - 14135, Waarde bij invoer., 14 feb. 1936 - 26 feb. 1960; 3794
            - 14136, Tarief (algemeen)., 1941-1960; 3795-3796; 1 pak en 1 omslag
              - 13 mrt. 1941 - 15 aug. 1949., 3795
              - 7 sep. 1949 - 11 mrt. 1960., 3796; pak
            - 14137, Goederen, welke aan een bijzonder tarief zijn onderworpen., 5 mei 1941 - 27 apr. 1957; 3797; pak
          - Voldoening der belasting; navordering; bezwaar- en beroepschriften, 1414
            - 14140, Algemeen., 9 apr. 1936 - 24 aug. 1955; 3798
            - 14141, Zegeling., 8 jan. 1936 - 11 juni 1940; 3799
              Deze rubriek is tengevolge van het "Besluit op de Omzetbelasting 1940" met ingang van 1 januari 1941 (behalve voor in behandeling zijnde zaken) buiten werking gesteld.
            - 14142, Stempelmachines., 17 jan. 1936 - 25 sep. 1947; 3800
            - 14143, Aanslag., 31 jan. 1936 - 9 okt. 1953; 3801
            - 14144, Bijzondere verplichtingen., 29 jan. 1936 - 19 feb. 1945; 3802
            - 14145, Tijdstip van verschuldigdheid., 1 apr. 1941 - 4 apr. 1957; 3803
            - 14146, Voldoening op aangifteformulier., 13 mei 1941 - 3 jan. 1957; 3804
            - 14147, Voldoening invoerbelasting., 4 feb. 1941 - 8 okt. 1956; 3805
            - 14148, Navordering en verhoging., 1941-1976; 3806-3807; 2 pakken
              - 12 juni 1941 - 5 nov. 1952., 3806
              - 7 nov. 1952 - 27 apr. 1976., 3807
            - 14149, Bezwaar- en beroepschriften., 1936-1957; 3808-3813; 6 pakken
              - 2 jan. 1936 - 9 mrt. 1944., 3808
              - 17 mrt. 1944 - 13 aug. 1948., 3809
              - 16 aug. 1948 - 27 sep. 1950., 3810
              - 3 okt. 1950 - 31 dec. 1952., 3811
              - 7 jan. 1953 - 31 aug. 1954., 3812
              - 2 sep. 1954 - 13 apr. 1957., 3813
          - Bijzondere regelingen en vergunningen, 1416
            - 14160, Algemeen., 30 jan. 1936 - 7 juni 1955; 3814
            - 14161, Bijzondere regelingen., 1936-1957; 3815-3821; 3 omslagen en 4 pakken
              - 141610, Algemeen. 18 mrt. 1942 - 16 jan. 1957, 3815
              - 141611, Regelingen, getroffen voor 1 januari 1941. 28 jan. 1936 - 9 jan. 1952, 3816; pak
                Deze rubriek is in verband met de Wet Belastingherziening 1947 met ingang van 1 juli 1947 (behalve voor in behandeling zijnde zaken), buiten werking gesteld.
              - 141612, Regelingen met wettelijke grondslag, getroffen na 1 januari 1941. 31 jan. 1941 - 27 mrt. 1957, 3817; pak
              - 141613, Andere regelingen, getroffen na 1 januari 1941. 1941-1957, 3818-3819; 2 pakken
                - 22 mrt. 1941 - 3 mei 1950., 3818
                - 10 mei 1950 - 6 apr. 1957., 3819
              - 141614, Regelingen met wettelijke grondslag. 19 apr. 1948 - 11 apr. 1957, 3820
              - 141619, Andere regelingen. 2 juni 1948 - 11 jan. 1957, 3821
            - 14162, Vergunningen., 1936-1957; 3822-3830; 3 omslagen en 6 pakken
              - 3 feb. 1936 - 31 mei 1941., 3822
              - 141620, Algemeen. 1941-1957, 3823-3827; 5 pakken
                - 30 mei 1941 - 26 aug. 1946., 3823
                - 25 sep. 1946 - 14 nov. 1950., 3824
                - 15 nov. 1950 - 29 okt. 1952., 3825
                - 31 okt. 1952 - 1 apr. 1955., 3826
                - 5 apr. 1955 - 11 apr. 1957., 3827
              - 141622, Splitsing van bedrijven in fabrieks- en handelsafdeling. 1941-1957, 3828-3829; 1 omslag en 1 pak
                - 10 apr. 1941 - 28 okt. 1950., 3828
                - 21 nov. 1950 - 3 apr. 1957., 3829; pak
              - 141629, Andere vergunningen. 25 nov. 1947 - 16 juni 1956, 3830
          - Vrijstelling, teruggaaf en kwijtschelding, 1417
            - 14170, Algemeen., 1936-1965; 3831-3837; 2 omslagen en 5 pakken
              - 141700, Algemeen. 1936-1965, 3831-3832; 2 pakken
                - 23 jan. 1936 - 14 apr. 1942., 3831
                - 22 apr. 1942 - 2 dec. 1965., 3832
              - 141701, Vrijstelling voor fabrikanten. 1947-1957, 3833-3834; 2 omslagen
                - 17 nov. 1947 - 31 mei 1951., 3833
                - 25 juni 1951 - 6 apr. 1957., 3834
              - 141702, Vrijstelling voor handelaren. 18 nov. 1947 - 6 apr. 1957, 3835; pak
              - 141707, Vrijstellingen voor fabrikanten en handelaren. 1941-1956, 3836-3837; 2 pakken
                Deze rubriek is in verband met de Wet Belastingherziening 1947 met ingang van 1 juli 1947 (behalve voor in behandeling zijnde taken), buiten werking gesteld.
                - 12 feb. 1941 - 23 sep. 1944., 3836
                - 13 okt. 1944 - 3 aug. 1956., 3837
            - 14171, Grondstoffen., 3838; 1 pak
              - 141714, Vrijstelling voor grondstoffen. 31 jan. 1936 - 14 dec. 1956, 3838; pak
            - 14172, Goederen., 1936-1959; 3839-3844; 2 omslagen en 4 pakken
              - 141721, Vrijstelling van goederen ingevolge een aan de wet toegevoegde tabel. 1936-1957, 3839-3841; 3 pakken
                - 2 jan. 1936 - 29 mrt. 1939., 3839
                - 11 apr. 1939 - 13 feb. 1951., 3840
                - 14 feb. 1951 - 3 apr. 1957., 3841
              - 141722, Vrijstelling van goederen ingevolge artikel 12 van het besluit. 1948-1959, 3842-3843; 1 omslag en 1 pak
                - 10 feb. 1948 - 30 juli 1952., 3842
                - 7 aug. 1952 - 29 apr. 1959., 3843; pak
              - 141728, Bestelorders. 8 feb. 1936 - 15 apr. 1954, 3844
            - 14173, Diensten., 1941-1957; 3845-3850; 3 omslagen en 3 pakken
              - 141735, Vrijstellingen voor ondernemers die diensten verrichten. 1941-1957, 3845-3849; 2 omslagen en 3 pakken
                - 29 mrt. 1941 - 12 jan. 1942., 3845; omslag
                - 14 jan. 1942 - 7 aug. 1947., 3846; omslag
                - 14 aug. 1947 - 5 sep. 1951., 3847
                - 21 sep. 1951 - 11 mei 1954., 3848
                - 21 mei 1954 - 8 apr. 1957., 3849
              - 141736, Vrijstelling voor utility-goederen. 16 dec. 1947 - 8 nov. 1950, 3850
            - 14174, Teruggaaf grondstoffen en uitvoer., 1941-1959; 3851-3855; 1 omslag en 4 pakken
              - 141742, Teruggaaf wegens ingeslagen grondstoffen. 27 mei 1941 - 18 mei 1956, 3851
                In deze rubriek zijn ook gerangschikt de met ingang van 1 januari 1941 opgeheven rubrieken 14153 en 14156.
              - 141749, Teruggaaf wegens uitvoer. 1941-1959, 3852-3855; 4 pakken
                In deze rubriek is ook gerangschikt de met ingang van 1 januari 1941 opgeheven rubriek 14156.
                - 8 mei 1941 - 20 sep. 1948., 3852
                - 30 sep. 1948 - 3 juni 1952., 3853
                - 4 juni 1952 - 25 nov. 1954., 3854
                - 26 nov. 1954 - 26 mei 1959., 3855
            - 14175, Goederen in ongebruikte staat., 1943-1957; 3856; 1 omslag
              - 141756, Teruggaaf wegens terugneming van goederen in ongebruikte staat. 8 feb. 1943 - 15 jan. 1957, 3856
            - 14176, Vermindering van verkoopprijs, de aannemingssom of de vergoeding., 1936-1955; 3857; 1 omslag
              - 141763, Teruggaaf wegens verleende vermindering van de verkoopprijs, de aannemingssom of de vergoeding. 6 feb. 1936 - 31 aug. 1955, 3857
                In deze rubriek is ook gerangschikt de met ingang van 1 januari 1941 opgeheven rubriek 14155.
            - 14177, Teruggaaf van ten onrechte betaalde belasting en ambtshalve teruggaaf, kwijtschelding en afschrijving., 1939-1966; 3858-3867; 1 omslag en 9 pakken
              - 141770, Teruggaaf van ten onrechte betaalde belasting. 5 mrt. 1941 - 11 apr. 1957, 3858
              - 141777, Ambtshalve teruggaaf, kwijtschelding en afschrijving. 1939-1966, 3859-3867; 9 pakken
                - 13 apr. 1939 - 4 jan. 1944., 3859
                - 18 jan. 1944 - 27 mrt. 1947., 3860
                - 31 mrt. 1947 - 26 okt. 1948., 3861
                - 2 nov. 1948 - 12 aug. 1949., 3862
                - 17 aug. 1949 - 11 jan. 1951., 3863
                - 12 jan. 1951 - 21 juli 1952., 3864
                - 22 juli 1952 - 9 sep. 1953., 3865
                - 10 sep. 1953 - 17 mei 1955., 3866
                - 20 mei 1955 - 20 sep. 1966., 3867
            - 14178, Goederen, afkomstig uit bepaalde landen., 1941-1955; 3868; 1 omslag
              - 141784, Vrijstelling voor goederen, afkomstig uit bepaalde landen. 10 juli 1941 - 3 sep. 1955, 3868
            - 14179, Diverse vrijstellingen., 1936-1966; 3869-3880; 2 omslagen en 10 pakken
              - 141791, Vrijstellingen van publiekrechterlijke aard. 13 mrt. 1941 - 18 mrt. 1960, 3869
              - 141795, Vrijdom van invoerbelasting. 1941-1957, 3870-3871; 2 pakken
                - 3 mrt. 1941 - 26 mei 1948., 3870
                - 9 juni 1948 - 5 mrt. 1957., 3871
              - 141798, Vrijstellingen van andere aard. 1936-1966, 3872-3880; 1 omslag en 8 pakken
                In deze rubriek zijn ook gerangschikt de met ingang van 1 januari 1941 opgeheven rubrieken 14152 en 14156.
                - 17 jan. 1936 - 31 okt. 1940., 3872; omslag
                - 9 nov. 1940 - 1 mei 1944., 3873
                - 2 mei 1944 - 19 nov. 1947., 3874
                - 20 nov. 1947 - 22 juli 1949., 3875
                - 23 juli 1949 - 25 juni 1951., 3876
                - 29 juni 1951 - 10 sep. 1952., 3877
                - 12 sep. 1952 - 27 aug. 1953., 3878
                - 31 aug. 1953 - 15 mrt. 1955., 3879
                - 18 mrt. 1955 - 15 sep. 1966., 3880
          - Andere opbrengsten, 1419
            - 14190, Algemeen., 17 jan. 1944 - 14 dec. 1956; 3881
        - Reisbelasting, 142
          - Algemeen, 1420
            - 14200, Algemeen., 22 jan. 1936 - 20 juni 1951; 3882
          - Wetgeving en uitvoeringsvoorschriften, 1421
            - 14211, Wetgeving., 21 feb. 1936 - 20 dec. 1941; 3883
            - 14212, Uitvoeringsvoorschriften., 5 mrt. 1936 - 20 okt. 1936; 3884
            - 14213, Wetstoepassing., 24 apr. 1936 - 25 juni 1936; 3885
          - Vrijstelling en teruggaaf, 1422
            - 14220, Algemeen., 14 apr. 1936; 3886; stuk
        - Couponbelasting (Wet ingaande 1 jan. 1942 vervallen), 143
          - Algemeen, 1430
            - 14300, Algemeen., 27 mrt. 1936 - 14 mei 1941; 3887
          - Wetgeving en uitvoeringsvoorschriften, 1431
            - 14311, Wetgeving., 5 mrt. 1936 - 23 dec. 1941; 3888
            - 14312, Wetstoepassing., 13 jan. 1936 - 15 mei 1952; 3889
          - Beschikkingen betreffende toepassing van de wet, 1432
            - 14320, Algemeen., 15 jan. 1936 - 19 sep. 1950; 3890; pak
          - Wijze van voldoening, 1433
            - 14330, Algemeen., 7 mrt. 1936 - 8 mrt. 1944; 3891
        - Dividend- en tantièmebelasting, 144
          - Algemeen, 1440
            - 14400, Algemeen., 4 feb. 1936 - 16 mrt. 1960; 3892
          - Wetgeving en uitvoeringsvoorschriften, 1441
            - 14411, Wetgeving., 17 juli 1936 - 30 mei 1938; 3893
            - 14412, Uitvoeringsvoorschriften., 22 mei 1936 - 1 juli 1943; 3894
          - Beschikkingen betreffende toepassing van de wet, 1442
            - 14420, Algemeen., 2 jan. 1936 - 18 nov. 1949; 3895; pak
        - Motorrijtuigenbelasting, 145
          - Algemeen, 1450
            - 14500, Algemeen., 1936-1972; 3896-3897; 2 pakken
              - 9 jan. 1936 - 10 dec. 1940., 3896
              - 18 dec. 1940 - 26 jan. 1972., 3897
            - 14501, Wetgeving., 1936-1966; 3898-3899; 1 omslag en 1 pak
              - 17 jan. 1936 - 24 mrt. 1947., 3898
              - 4 juni 1947 - 14 okt. 1966., 3899; pak
            - 14502, Uitvoeringsvoorschriften., 1936-1960; 3900-3901; 2 pakken
              - 9 jan. 1936 - 7 mrt. 1951., 3900
              - 24 apr. 1951 - 20 apr. 1960., 3901
            - 14503, Weegbruggen, bascules, enz., 1936-1957; 3902-3903; 2 pakken
              - 3 jan. 1936 - 4 juni 1947., 3902
              - 12 juni 1947 - 27 mrt. 1957., 3903
            - 14504, Controle op de naleving van de wet., 3904
            - 14505, Tarief., 1936-1960; 3905-3906; 2 pakken
              - 10 feb. 1936 - 17 nov. 1941., 3905
              - 26 jan. 1942 - 11 mrt. 1960., 3906
          - Bijzondere kaarten en vergunningen. Vrijstellingen, 1451
            - 14510, Algemeen., 2 jan. 1936 - 8 mrt. 1960; 3907
            - 14511, Bijzondere kaarten en vergunningen., 1936-1957; 3908-3933; 4 omslagen en 14 pakken
              - 145110, Algemeen. 23 mei 1936 - 12 mrt. 1957, 3908
              - 145111, 60-dagen-kaarten. 1936-1957, 3909-3925; 3 omslagen en 14 pakken
                - 1451110, Algemeen. 15 jan. 1936 - 13 apr. 1956, 3909; pak
                - 1451111, Afgifte. 1936-1957, 3910-3914; 1 omslag en 4 pakken
                - 29 jan. 1936 - 24 okt. 1941., 3910; omslag
                - 3 nov. 1941 - 30 apr. 1948., 3911
                - 1 mei 1948 - 27 juni 1950., 3912
                - 4 juli 1950 - 13 nov. 1952., 3913
                - 1 dec. 1952 - 12 apr. 1957., 3914
                - 1451112, Uitsluitingen. 1936-1957, 3915-3921; 7 pakken
                - 14 jan. 1936 - 24 feb. 1937., 3915
                - 25 feb. 1937 - 28 juni 1939., 3916
                - 12 juli 1939 - 23 mei 1941., 3917
                - 26 mei 1941 - 6 mrt. 1942., 3918
                - 18 mrt. 1942 - 6 mei 1943., 3919
                - 10 mei 1943 - 19 mrt. 1946., 3920
                - 21 mrt. 1946 - 10 jan. 1957., 3921
                - 1451113, Wederafgifte na uitsluiting. 1936-1956, 3922-3923; 2 pakken
                - 29 jan. 1936 - 27 juni 1939., 3922
                - 30 juni 1939 - 13 apr. 1956., 3923
                - 1451114, Afgifte onder borgstelling. 31 jan. 1936 - 23 mrt. 1956, 3924
                - 1451115, Wederafgifte zonder borgstelling. 14 jan. 1936 - 29 mrt. 1956, 3925
              - 145112, F.H.-kaarten (Dit heeft betrekking op de motorrijtuigenbelasting en de kentekens van fabrikanten en autohandelaren). 1936-1957, 3926-3930; 2 omslagen en 3 pakken
                - 1451120, Algemeen. 15 dec. 1936 - 4 feb. 1957, 3926
                - 1451121, Afgifte. 10 mrt. 1936 - 25 okt. 1956, 3927
                - 1451122, Uitsluitingen. 1936-1956, 3928-3929; 2 pakken
                - 13 jan. 1936 - 1 mrt. 1938., 3928
                - 14 mrt. 1938 - 15 mrt. 1951., 3929
                - 1451123, Wederafgifte na uitsluiting. 16 jan. 1936 - 10 mrt. 1950, 3930; pak
              - 145113, Kaarten buitenlanders. 13 jan. 1936 - 1 dec. 1956, 3931
              - 145114, Vergunningen voor één rit. 8 juni 1936 - 27 mrt. 1957, 3932
              - 145119, Andere onderwerpen. 1 mei 1936 - 24 sep. 1959, 3933
            - 14512, Vrijstellingen., 1936-1964; 3934-3947; 6 omslagen en 8 pakken
              - 145120, Algemeen. 4 aug. 1941 - 25 jan. 1960, 3934
              - 145121, Diplomatieke, consulaire en andere vertegenwoordigers. 4 juni 1936 - 25 jan. 1960, 3935
              - 145122, Handelaren (F.H-Kaarten/ Fabrikanten en Handelarenkentekens). 29 jan. 1936 - 12 apr. 1957, 3936; pak
              - 145123, Openbare lichamen. 10 feb. 1936 - 3 apr. 1957, 3937
              - 145124, Gelijkstelling met openbare lichamen. 21 apr. 1936 - 26 nov. 1956, 3938
              - 145125, Stoom- en motorwalsen (motorrijtuigen voor onderhoud en verbetering wegennet). 22 apr. 1936 - 11 apr. 1957, 3939
              - 145126, Landbouwbedrijven. 1936-1957, 3940-3941; 2 pakken
                - 17 mrt. 1936 - 29 apr. 1949., 3940
                - 5 mei 1949 - 13 apr. 1957., 3941
              - 145127, Buitenlanders. 1936-1964, 3942-3943; 1 omslag en 1 pak
                - 13 jan. 1936 - 23 juli 1948., 3942
                - 8 sep. 1948 - 10 apr. 1964., 3943; pak
              - 145128, Andere vrijstellingen. 1936-1960, 3944-3947; 4 pakken
                - 2 jan. 1936 - 2 apr. 1948., 3944
                - 7 apr. 1948 - 3 juli 1951., 3945
                - 6 juli 1951 - 22 feb. 1954., 3946
                - 23 feb. 1954 - 27 apr. 1960., 3947
          - Overige onderwerpen (Opbrengst), 1459
            - 14590, Algemeen., 15 jan. 1936 - 15 apr. 1966; 3948
        - Rijwielbelasting, 146
          - Algemeen, 1460
            - 14600, Algemeen., 21 jan. 1936 - 23 sep. 1957; 3949
            - 14601, Contrôle op de naleving van de wet., 5 mrt. 1936 - 10 apr. 1941; 3950
          - Wetgeving en uitvoeringsvoorschriften, 1461
            - 14611, Wetgeving., 29 apr. 1936 - 21 dec. 1949; 3951
            - 14612, Uitvoeringsvoorschriften., 21 jan. 1936 - 31 mei 1941; 3952
          - Bevestiging van merken, 1462
            - 14620, Algemeen., 19 feb. 1936 - 19 juli 1940; 3953
          - Kosteloze merken, 1463
            - 14630, Algemeen., 18 jan. 1936 - 17 sep. 1942; 3954
          - Vrijstellingen, 1464
            - 14640, Algemeen., 16 mrt. 1936 - 7 dec. 1940; 3955
            - 14649, Andere vrijstellingen., 7 juli 1936 - 31 mei 1941; 3956